【裁判字號】    89,易,955
【裁判日期】    890828
【裁判案由】    違反毒品危害防制條例
【裁判全文】
臺灣新竹地方法院刑事判決                        八十九年度易字第九五五號
    公  訴  人  臺灣新竹地方法院檢察署檢察官
    被      告  甲○○
右列被告因違反毒品危害防制條例案件，經檢察官提起公訴（八十九年度毒偵字第一
０００號），本院判決如左：
    主  文
甲○○施用第二級毒品，累犯，處有期徒刑陸月，如易科罰金，以佰元折算壹日。
    事  實
甲○○曾於民國八十七年間因違反麻醉藥品管理條例案件，經本院判處有期徒刑五月
確定，甫於八十七年七月二十六日執行完畢（起訴書誤載為八十七年四月二十四日執
行完畢）。又於民國八十七年間再因施用毒品案件，經本院依職權裁定送勒戒處所觀
察、勒戒後，認無繼續施用毒品傾向，而於八十七年八月十八日為免刑判決，並於八
十八年九月八日判決確定；旋於八十八年間又因施用毒品案件，而經本院以八十八年
度毒聲字第六一號刑事裁定送勒戒處所觀察、勒戒，嗣經觀察、勒戒後，乃認有繼續
施用毒品傾向，再經本院以八十八年度毒聲字第二三二號刑事裁定令入戒治處所施以
強制戒治一年確定，並經本院於八十九年二月十一日以八十八年度易字第八四五號刑
事判決判處有期徒刑六月，且已判決確定，嗣執行強制戒治屆滿三個月，經評定戒治
成效合格，又經本院以八十八年度毒聲字第一二五八號刑事裁定停止強制戒，停止強
制戒治期間付保護管束，甫於八十九年二月十四日保護管束期滿。詎竟仍不知悔改，
猶基於施用第二級毒品之犯意，於八十九年三月三日十七時四十五分許往前回溯九十
六小時內某時，在不詳處所施用第二級毒品安非他命一次（起訴書載為八十九年三月
二日下午五時許，在新竹市○○路四０巷二一號其居處，施用第二級毒品安非他命一
次）。嗣於八十九年三月三日（起訴書誤載為同年月二日）下午五時三十分許，在上
址為警採尿送驗查獲，並扣得吸食器一組。案經新竹市警察局第一分局報告臺灣新竹
地方法院檢察署檢察官偵查起訴。
    理  由
一、訊據被告甲○○矢口否認有施用第二級毒品安非他命犯行，辯稱：伊可能係因朋
    友李寶玉施用第二級毒品安非他命時在場，而吸到安非他命云云。然查，被告於
    警訊中乃供稱：因為我朋友小雯在８９年３月２日１７時許，有到我房間內吸食
    ，我當時在小雯身旁，可能是這樣吸到毒煙所致等情明確，顯無自白於八十九年
    三月二日十七時許，在新竹市○○路四０巷二一號其居處，施用第二級毒品安非
    他命之情事甚明，公訴人認被告係自白於八十九年三月二日十七時許，在新竹市
    ○○路四０巷二一號其居處，施用第二級毒品安非他命等情，乃尚有誤解。第查
    ，被告於八十九年三月三日十七時四十五分許警訊時所採尿液經新竹市衛生局初
    驗及法務部調查局複驗結果，確均呈安非他命陽性反應，此有新竹市衛生局八十
    九年三月十日術衛六字第３０６１號尿液篩檢報告書及法務部調查局八十九年五
    月十六日（８９）陸（一）字第８９０３０２２３號檢驗通知書各一份在卷可稽
    。第按，「甲基安非他命經口服投與後約百分之七十於二十四小時內自尿液中排
    出，約百分之九十於九十六小時內自尿液中排出．．．甲基安非他命之檢出與其
    投與方式、投與量、個人體質、採尿時間及檢測儀器之精密度等諸多關係有關，
    因此僅憑尿液中呈安非他命陽性反應，並無法確實推算吸食時間距採集時間之長
    短，惟依上述資料推斷，最長不可能超過四日」，業據行政院衛生署藥物食品檢
    驗局八十一年二月八日（八一）藥檢壹字第００一一五六號函敘明綦詳。據此，
    被告確有於八十九年三月三日十七時四十五分許警訊時往前回溯九十六小時內之
    某時，在不詳處所施用第二級毒品安非他命一次之情事，已堪足認定。第查，一
    般人縱使吸到他人吸用安非他命吐出之二手煙，乃因量少，故不致於在尿液中減
    出安非他命反應，是被告辯稱可能係因朋友施用第二級毒品安非他命時在場，而
    吸到安非他命云云，顯係卸責之詞，不足採信。再查，被告於民國八十七年間已
    因施用毒品案件，經本院依職權裁定送勒戒處所觀察、勒戒後，認無繼續施用毒
    品傾向，而於八十七年八月十八日為免刑判決，並於八十八年九月八日判決確定
    ；旋於八十八年間又因施用毒品案件，而經本院以八十八年度毒聲字第六一號刑
    事裁定送勒戒處所觀察、勒戒，嗣經觀察、勒戒後，乃認有繼續施用毒品傾向，
    再經本院以八十八年度毒聲字第二三二號刑事裁定令入戒治處所施以強制戒治一
    年確定，並經本院於八十九年二月十一日以八十八年度易字第八四五號刑事判決
    判處有期徒刑六月，且已判決確定，嗣執行強制戒治屆滿三個月，經評定戒治成
    效合格，又經本院以八十八年度毒聲字第一二五八號刑事裁定停止強制戒，停止
    強制戒治期間付保護管束，甫於八十九年二月十四日保護管束期滿，亦有本院八
    十八年度易字第八四五號刑事判決暨臺灣新竹地方法院檢察署刑案資料查註紀錄
    表、臺灣高等法院被告全國前案紀錄表等附卷可稽。綜上，事證已臻明確，被告
    犯行洵堪認定。
二、核被告所為係三犯毒品危害防制條例第十條第二項之施用第二級毒品罪。又其持
    有第二級毒品安非他命後進而施用，其持有第二級毒品之低度行為，應為施用之
    高度行為所吸收，爰不另論其持有第二級毒品罪。又其曾於民國八十七年間因違
    反麻醉藥品管理條例案件，經本院判處有期徒刑五月確定，甫於八十七年七月二
    十六日執行完畢（起訴書誤載為八十七年四月二十四日執行完畢）之事實，亦有
    前開臺灣新竹地方法院檢察署刑案資料查註紀錄表、臺灣高等法院被告全國前案
    紀錄表在卷足參，茲於執行完畢後五年以內再犯有期徒刑以上之本罪，為累犯，
    應依法加重其刑。爰審酌被告有違反麻醉藥品管理條例前科紀錄，再三犯施用第
    二級毒品之罪，顯然自制力薄弱，惟念其所為僅戕害自身身心健康，犯罪手段、
    情節及所生危害均尚非重大，參以其犯罪後猶飾詞狡辯等一切情狀，酌予量處如
    主文所示之刑，並諭知易科罰金之折算標準。至扣案之吸食器一組，並非違禁物
    ，且雖係在被告居處查獲，然被告始終否認為其所有，參以該吸食器一組為尋常
    之物，一般施用毒品者均係施用後隨即棄置，故不能排除確係其他施用者施用後
    所棄置現場，尚難認係被告所有，自不得宣告沒收，附此敘明。
據上論斷，應依刑事訴訟法第二百九十九條第一項前段，毒品危害防制條例第十條第
二項，刑法第十一條前段、第四十七條、第四十一條，罰金罰鍰提高標準條例第二條
，判決如主文。
本案經檢察官羅雪梅到庭執行職務。
中    華    民    國      八十九      年      八     月      二十八     日
                              臺灣新竹地方法院刑事第一庭
                                      法      官  汪  銘  欽
右正本證明與原本無異。
如不服本判決，應於判決送達後十日內向本院提出上訴狀（應附繕本），上訴於台灣
高等法院。
                                      書  記  官  蕭  宛  琴
中    華    民    國      八十九      年      八     月      二十八     日
附錄本案論罪科刑法條全文：
毒品危害防制條例第十條第二項
施用第二級毒品者，處三年以下有期徒刑。


司法院資訊處製作；財團法人民間司法改革基金會備份。
